臺灣宜蘭地方法院刑事判決　　　　　　　　　　　　　九十三年度易字第三八一號
　　公　訴　人　臺灣宜蘭地方法院檢察署檢察官
　　被　　　告　甲○○
右列被告因違反毒品危害防制條例案件，經檢察官提起公訴（九十三年度毒偵字第六
八六號），本院合議庭裁定適用簡式審判程序，爰不經通常程序判決如左：
    主  文
甲○○連續施用第二級毒品，累犯，處有期徒刑捌月。扣案第二級毒品安非他命壹包
（毛重壹點貳公克）沒收銷燬之。扣案吸食器壹組沒收。
    事  實
一、甲○○前因施用毒品案件，經依本院八十七年度毒聲字第一九八號裁定送觀察、
    勒戒後，認無繼續施用毒品之傾向，由台灣宜蘭地方法院檢察署檢察官於民國八
    十七年十一月十六日以八十七年度偵字第四０一三號、八十七年度偵緝字第一七
    ０號為不起訴處分確定。又因施用第二級毒品安非他命案件，經依本院八十八年
    度毒聲字第一一一號送觀察、勒戒後，認有繼續施用毒品之傾向，由台灣宜蘭地
    方法院檢察署檢察官於八十八年二月二十六日以八十八年度偵字第四五０號提起
    公訴並送強制戒治，經本院於八十八年四月二十二日以八十八年度易字第一一三
    號判決判處有期徒刑三月，並於八十八年九月十四日執行完畢，強制戒治於八十
    九年十二月十九日期滿執行完畢。再因施用毒品，經臺灣花蓮地方法院檢察署於
    八十九年四月二十九日以八十九年度毒偵緝字第三五號聲請簡易判決處刑後，由
    臺灣花蓮地方法院於九十年一月二十九日以八十九年度花簡字第一九五號判決判
    處有期徒刑六月確定，已於九十一年五月六日執行完畢。仍不知戒除毒癮，復基
    於施用第二級毒品安非他命之概括犯意，自九十二年十二月二十五日起至九十三
    年七月二十二日止，在宜蘭縣五結鄉朋友家中、宜蘭縣礁溪鄉○○村○○路七號
    三樓之一，以安非他命置入吸食器內燃燒後吸食煙霧之方式，連續施用第二級毒
    品安非他命多次。嗣於九十三年七月二十二日下午七時三十分許，經警持搜索票
    至宜蘭縣礁溪鄉○○村○○路七號三樓之一當場查獲，並扣得第二級毒品安非他
    命一包（毛重一．二公克）及吸食器一組。
二、案經宜蘭縣警察局礁溪分局報請台灣宜蘭地方法院檢察署檢察官偵查起訴。
    理  由
一、被告甲○○對於右揭犯行，於本院審理時均坦承不諱，且被告於九十三年七月二
    十二日下午九時十分經警採尿送驗結果，呈安非他命陽性反應，有慈濟大學濫用
    藥物檢驗中心檢驗總表及嫌犯尿液送驗姓名編號對照表各一紙附卷可稽，復有第
    二級毒品安非他命一包（毛重一．二公克）及吸食器一組扣案可證。被告前因施
    用毒品案件，經依本院八十七年度毒聲字第一九八號裁定送觀察、勒戒後，認無
    繼續施用毒品之傾向，由台灣宜蘭地方法院檢察署檢察官於民國八十七年十一月
    十六日以八十七年度偵字第四０一三號、八十七年度偵緝字第一七０號為不起訴
    處分確定。又因施用第二級毒品安非他命案件，經依本院八十八年度毒聲字第一
    一一號送觀察、勒戒後，認有繼續施用毒品之傾向，由台灣宜蘭地方法院檢察署
    檢察官於八十八年二月二十六日以八十八年度偵字第四五０號提起公訴並送強制
    戒治，經臺灣宜蘭地方法院於八十八年四月二十二日以八十八年度易字第一一三
    號判決判處有期徒刑三月，並於八十八年九月十四日執行完畢，強制戒治於八十
    九年十二月十九日期滿執行完畢，有上開不起訴處分書、本院判決書及台灣高等
    法院被告全國前案紀錄表在卷可稽。事證明確，被告犯行應堪認定。
二、按強制戒治執行完畢釋放後，五年內再犯第十條之罪者，檢察官應依法追訴，毒
    品危害防制條例第二十三條第二項定有明文。被告於八十九年十二月十九日強制
    戒治執行完畢後五年內之九十二年十二月二十五日起開始再犯本件施用毒品之罪
    ，核其所為，係犯毒品危害防制條例第十條第二項施用第二級毒品之罪。其施用
    毒品前持有毒品之低度行為，為施用毒品之高度行為所吸收，不另論罪。被告先
    後多次為第二級毒品安非他命之犯行，時間緊接，犯罪構成要件相同，顯係基於
    概括犯意而為之，為連續犯，應依刑法第五十六條之規定論以一罪，並加重其刑
    。被告前因施用毒品案件，經本院於八十八年四月二十二日以八十八年度易字第
    一一三號判決判處有期徒刑三月，並於八十八年九月十四日執行完畢。又施用毒
    品，經臺灣花蓮地方法院於九十年一月二十九日以八十九年度花簡字第一九五號
    判決判處有期徒刑六月確定，已於九十一年五月六日執行完畢，有台灣高等法院
    被告全國前案紀錄表一份在卷足憑，其於五年內再犯本件有期徒刑以上之罪，核
    屬累犯，依刑法第四十七條之規定加重其刑。爰審酌被告一再為上開犯行，耗用
    國家勒戒資源、被告犯罪之動機係出於抵癮、其所為為自傷行為，其行為對社會
    所生之損害，及犯後審理中坦承犯行，頗有悔意之態度等一切情狀，量處如主文
    所示之刑。扣案第二級毒品安非他命一包（毛重一．二公克）為查獲之毒品，依
    毒品危害防制條例第十八條第一項沒收銷燬之。扣案之吸食器一組，為被告所有
    供施用第二級毒品安非他命所用，此為被告所自承，惟該等物品原有其他用途，
    並非專供施用毒品所用之物，爰依刑法第三十八條第一項第二款之規定宣告沒收
    。
據上論斷，應依刑事訴訟法第二百九十九條第一項前段，毒品危害防制條例第十條第
二項、第十八條第一項，刑法第十一條、第五十六條、第四十七條、第三十八條第一
項第二款判決如主文。
本案經檢察官鄭雅方到庭執行職務。
中      華      民      國    九十三    年     十二     月    三十一    日
                                  臺灣宜蘭地方法院刑事第二庭
                                      法  官  謝  佩  玲
右正本證明與原本無異。
如不服本判決，應於判決送達後十日內向本院提出上訴狀( 應附繕本 )。
                                      書記官  藍  友  隆
中　　　華　　　民　　　國　　九十四　　年　　  元　　月　 　   三　　　日
附錄法條
毒品危害防制條例第十條第二項
    施用第二級毒品者，處三年以下有期徒刑。
